臺灣桃園地方法院刑事判決　　　　　　　100年度訴字第258號
公　訴　人　臺灣桃園地方法院檢察署檢察官
被　　　告　駱瑞祥
選任辯護人　楊敏宏律師
上列被告因毒品危害防制條例案件，經檢察官提起公訴（99年度
偵字第10032 號），本院判決如下：
    主  文
駱瑞祥販賣第二級毒品，累犯，處有期徒刑柒年月，扣案搭配
門號0000000000號白色三星行動電話壹支（含SIM 卡
壹枚）、綠色、紅色、粉紅色削尖吸管各壹支、小型分裝夾鏈袋
陸拾個暨未扣案犯罪所得伍佰元均沒收；未扣案犯罪所得伍佰
元如全部或一部不能沒收時，以其財產抵償。
    事  實
一、駱瑞祥（綽號紅毛）前於民國94年間，(一)因違反毒品危害防
    制條例案件，經本院於95年1 月9 日以94年度訴字第2179號
    判決判處有期徒刑6 月、8 月，定應執行之刑有期徒刑1 年
    確定；又於95年間，(二)因違反毒品危害防制條例案件，經本
    院於96年1 月22日以95年度訴緝字176 號判決判處有期徒刑
    1 年2 月、6 月，並定應執行之刑有期徒刑1 年4 月確定；
    再於96年間，(三)因違反毒品危害防制條例案件，經本院於96
    年5 月21日以96年度訴字第589 號判決判處有期徒刑1 年2
    月、6 月，並定應執行有期徒刑1 年6 月確定。上開案件(一)
    經本院以96年度聲減字第2428號裁定減刑並定應執行之刑有
    期徒刑6 月；案件(二)、(三)亦經本院以上揭裁定減刑並定應執
    行之刑有期徒刑1 年6 月確定，並接續執行，於97年8 月27
    日假釋期中交付保護管束出監，於97年12月18日保護管束期
    滿，假釋未經撤銷，其未執行之刑視為已執行而執行完畢。
二、詎駱瑞祥仍不知悔改，於99年2 月28日某時，林奇德以其持
    用行動電話撥打駱瑞祥所有搭配門號0000000000號白色三星
    行動電話，聯繫購買第二級毒品甲基安非他命事宜，駱瑞祥
    明知甲基安非他命為毒品危害防制條例第2 條第2 款列管之
    第二級毒品，依法不得販賣，竟基於販賣第二級毒品之犯意
    ，應允將第二級毒品甲基安非他命販賣林奇德，約定既妥，
    遂於同日下午6 、7 時許，林奇德前往桃園縣中壢市○○路
    52號3 樓316 室駱瑞祥住處，經駱瑞祥先以所有之綠色削尖
    吸管將第二級毒品甲基安非他命分裝至小型分裝夾鏈袋後，
    駱瑞祥以新臺幣（下同）500 元之價格，將該經分裝之第二
    級毒品甲基安非他命1 包，販賣林奇德1 次，並收受林奇德
    交付之購毒現金500 元。嗣於同年3 月29日晚間9 時30分許
    ，駱瑞祥因另案通緝為警逮捕並徵其同意在上址搜索及扣得
    前揭白色三星行動電話1 支（含SIM 卡1 枚）、綠色削尖吸
    管1 支及其所備供分裝第二級毒品甲基安非他命之粉紅色及
    紅色削尖吸管各1 支、小型分裝夾鏈袋共63個，從而查悉上
    情。
三、案經桃園縣政府警察局蘆竹分局報告臺灣桃園地方法院檢察
    署檢察官偵查起訴。
    理  由
一、證據能力
  (一)按被告以外之人於審判外之言詞或書面陳述，除法律有規定
    者外，不得作為證據；被告以外之人於偵查中向檢察官所為
    之陳述，除顯有不可信之情況者外，得為證據；被告以外之
    人於審判外之陳述，經當事人於審判程序同意作為證據，法
    院審酌該言詞陳述或書面陳述作成時之情況，認為適當者，
    亦得為證據。當事人、代理人或辯護人於法院調查證據時，
    知有第159 條第1 項不得為證據之情形，而未於言詞辯論終
    結前聲明異議者，視為有前項之同意，刑事訴訟法第159 條
    第1 項、第159 條之1 第2 項、第159 條之5 分別定有明文
    。次按刑事訴訟法第159 條第1 項規定：「被告以外之人於
    審判外之言詞或書面陳述，除法律有規定者外，不得作為證
    據」；其立法本旨係以證人於審判外之言詞或書面陳述，屬
    於傳聞證據，此項證據，當事人無從直接對於原供述者加以
    詰問，以擔保其真實性，法院亦無從直接接觸證人而審酌其
    證言之憑信性，違背直接審理及言詞審理之原則，除具有必
    要性及信用性情況者外，原則上不認其有容許性，自不具證
    據能力；至所謂具有必要性及信用性情況者，例如刑事訴訟
    法第159 條之1 、之2 、之3 、之4 、之5 情形，仍例外認
    其有證據能力，然此乃係指法院未於審判期日傳喚相關證人
    到庭，案件僅能依靠該等證人於審判外之陳述以為判斷之情
    形，始需就該等審判外供述證據嚴格依照刑事訴訟法第159
    條之1 至之5 所定要件一一檢視各該證人之供述，作為證據
    之資格。倘法院已經依據當事人聲請傳喚證人到庭接受檢辯
    雙方之交互詰問，則法院既已透過直接、言詞審理方式檢驗
    過該證人之前之證詞，當事人之反對詰問權亦已受到保障得
    以完全行使之情況下，該等審判外證據除有其他法定事由（
    例如：非基於國家公權力正當行使所取得或私人非法取得等
    ，而有害公共利益，即以一般證據排除法則為判斷），應認
    該審判外供述已得透過審判程式之詰問檢驗，而取得作為證
    據之資格，亦即其審判外供述與審判中供述相符部分，顯然
    已經構成具備可信之特別情狀，當然有證據資格（實務上之
    作用常為引用該等陳述與審判中陳述相符，強化該證人供述
    之可信度），其不符部分，作為檢視審判中所為供述可信與
    否之彈劾證據，當無不許之理，甚者，其不符部分倘係於司
    法警察、檢察事務官調查中之供述，作為認定被告犯罪與否
    之證據，亦僅需依照刑事訴訟法第159 條之2 規定，斟酌其
    審判外供述作成外部環境、製作過程、內容、功能等情況認
    為之前供述較為可信，即可取得證據資格，而作為認定事實
    之證據資格（最高法院94年度臺上字第2507號、95年臺上字
    第2515號判決參照）。茲就卷附認定被告犯罪事實有無之屬
    傳聞證據之證據能力，分述如下：
  1.查證人林奇德偵查中向檢察官所為之證述（偵查卷第138 頁
    至第140 頁），屬被告以外之人於審判外所為之陳述，依刑
    事訴訟法第159 條第1 項規定，雖屬傳聞證據。然現階段刑
    事訴訟法規定檢察官代表國家偵查犯罪、實施公訴，依法其
    有訊問被告、證人及鑑定人之權，證人、鑑定人且須具結，
    檢察官偵查中向被告以外之人所取得之陳述，原則上均能遵
    守法律規定，不致違法取供，其可信度極高，是以，刑事訴
    訟法於92年2 月6 日修正時，即為兼顧理論與實務，以該法
    第159 條之1 第2 項規定，除顯有不可信之情況者外，得為
    證據。本院審酌前開證人於檢察官訊問時，分別經檢察官諭
    知證人有具結之義務及偽證之處罰並命朗讀結文具結擔保其
    證言之真實性後，以證人身分於檢察官面前完整、連續陳述
    經歷，且查無違法取證之瑕疵存在，是非出於顯有不可信之
    情況，依刑事訴訟法第159 條之1 第2 項之規定，自得為證
    據。再者，證人林奇德偵查中向司法警察（官）所為之證述
    （偵查卷第132 頁至第136 頁），雖亦屬傳聞證據，然因證
    人林奇德業經本院傳喚到庭於審判期日行直接言詞審理，行
    交互詰問程序檢視其證詞之憑信性，次予被告詰問之機會，
    再提示警詢筆錄要旨由被告依法辯論，揆諸前揭最高法院判
    決要旨，證人林奇德警詢時證述與審判中所述相符者，顯然
    已經構成具備可信之特別情狀，當然有證據資格，而有證據
    能力。
  2.末查卷附其餘之據以認定被告犯罪事實有無之屬傳聞證據之
    證據能力，當事人及辯護人於本院審判中均同意作為證據，
    本院審酌各該證據查無有何違反法定程序取得之情形，亦無
    顯有不可信與不得作為證據等情，故認為適當，是均為有證
    據能力。
  (二)被告偵查時自白任意性部分：查被告於本院審判期日辯稱略
    以我83年那件販賣也是有1 個咬我，我就被判了，那天檢察
    官說有人指證我，又說我承認會判比較輕，我因一時害怕又
    迷糊才承認，我對法律真的不是很了解，可是我後來回去想
    ，我就只是幫人拿東西而已，根本沒有賣等語（本院卷第
    108 頁），意在爭執其自白之任意性，然查被告於99年11月
    12日偵查中自白犯行，經本院勘驗是次訊問過程之錄影光碟
    ，結果查無何等檢察官有施用強暴、脅迫等不正之方法違法
    訊問之情事，不寧惟是，訊問過程檢察官更係闡明刑法第57
    條規定科刑時應酌量犯罪後之態度，及毒品危害防制條例第
    17條第2 項減輕其刑規定，再告以證人林奇德之指證內容要
    旨又詳予分析，從而提供被告種種法律上及事實上資訊甚豐
    ，於被告防禦權及受告知權而言，甚予保障，並足供被告辯
    論，此外，遍查卷內並無證據證明被告自白非出於任意性之
    情狀，是被告所辯顯屬無稽，又被告自白係與事實相符（理
    由詳如下述），認其自白乃有證據能力，堪以認定，合先敘
    明。
二、訊據被告駱瑞祥固不否認其綽號「紅毛」並有於前開時地將
    第二級毒品甲基安非他命分裝後交付林奇德，及林奇德亦有
    交付其500 元之事實，然矢口否認前開販賣第二級毒品之犯
    罪事實，辯稱：我的綽號叫「紅毛」，林奇德之前也有託我
    買過安非他命，99年2 月28日林奇德先打電話給我，後來直
    接到我家找我，我的電話是0000000000號，他說他跟公司借
    支，要我幫他拿500 元的安非他命，我跟他說你跟公司借錢
    ，是否要還我之前先向我借的錢，他說他只跟公司借500 元
    ，我就把他趕出去，後來他在外面敲門，我怕他吵到左鄰右
    舍，所以我就拿了我手上的安非他命挖了點給他，500 塊是
    他一來時就交給我的，500 元一開始林奇德是託我買毒用的
    沒錯，但我要他先還我欠款，我才要幫他拿，所以我只是轉
    讓毒品給他而已，可能是我向他討錢時口氣不好，所以他是
    要報復我。林奇德會欠我錢是因為跟我買臺ＧＰＳ衛星導航
    ，我以2,000 元賣給他，但他錢一直沒有給我等語。被告選
    任辯護人為被告辯稱：被告為無罪答辯；證人林奇德所述並
    非可採；若認為有罪，請依毒品危害防制條例第17條1 項減
    輕其刑。經查上揭犯罪事實，業據被告於偵查中坦承不諱，
    並明確為認罪之表示（偵查卷第210 頁），經本院於審判期
    日勘驗該次訊問過程之錄影光碟後認為無誤，此有本院審判
    期日筆錄及勘驗筆錄在卷可證（本院卷第81頁及該頁背面、
    第48頁至第50頁），次查證人林奇德於警詢時證稱：我之前
    於98年10初至99年2 月28日間都是向1 名綽號「紅毛」的男
    子購買安非他命，我只記得於99年2 月28日下午6 時30分至
    7 時有到桃園縣中壢市○○路52號3 樓316 號房，綽號「紅
    毛」男子承租套房內向他購買安非他命，其餘詳細日期我並
    不記得，只知道98年10初至99年2 月28日間都在套房內跟他
    買毒品，大約跟他買10幾次毒品，我每次以500 元之代價跟
    他購得安非他命含袋0.2 或0.3 公克1 小包施用，我都是以
    申辦亞太行動電話0000000000號撥打綽號「紅毛」男子使用
    之門號0000000000號跟他聯絡後，到他承租套房內樓下，再
    以電話確認，他就幫我開門後直接到套房內交易；於偵查中
    證稱：我警詢時所述實在，我向「紅毛」買過毒品10幾次，
    自98年10間至99年2 月底，99年2 月28日因為當天我向公司
    預支薪資，我之前欠「紅毛」錢，當天我以我公司的0982行
    動電話打給「紅毛」的0000000000，電話中我跟「紅毛」說
    我是誰，要去他那，問他有沒有，他說有，就叫我過去，我
    開車去「紅毛」位於中北路52號3 樓租屋處，到了後我有打
    電話給「紅毛」，也有按門鈴，「紅毛」開門讓我進去，我
    給紅毛5 張百元鈔票共500 元現金，「紅毛」給我1 包安非
    他命，大約0.2 、0.3 公克，買完我就走了，之前向紅毛買
    毒都是在他的租屋處，都我去找他的，「（是向『紅毛』買
    ，不是『紅毛』免費送你嗎？）我是用買的」，我跟紅毛除
    了買毒品有金錢往來外，並沒有其他的金錢往來；於本院審
    理時證稱：我認識被告，以前都叫他「紅毛」，0000000000
    是好像是我之前申辦持用的電話，我以前有施用毒品，「（
    請問你毒品來源為何？）從他（指向駱瑞祥）那邊拿的」，
    「（你在檢察官偵訊的時候作證說你從98年10月到99年2 月
    底有向被告買毒品，買過10幾次，這是你說的嗎？）是」，
    本案99年2 月28日我有跟被告購買毒品，我那時候跟公司預
    支薪水，預支完就去他那邊，我打他的大哥大，我跟他說我
    是誰，然後說我現在過去，然後到他的租屋處，我有拿到毒
    品，「（你在檢察官面前作證時說你那天99年2 月28日，你
    跟公司預支薪水，因為之前欠『紅毛』錢，你當天以公司的
    0982行動電話打給『紅毛』的0000000000，電話中你向『紅
    毛』說你是誰，要去他那裡，問他有沒有，他說有，就叫你
    過去，你開車去『紅毛』於中北路52號3 樓的租屋處，到了
    之後，你有打電話給『紅毛』，也有按門鈴，『紅毛』就開
    門讓你進去，你給『紅毛』5 張百元鈔，共500 元現金，『
    紅毛』給你1 包安非他命，約0.2 、0.3 公克，買完你就走
    了，是否為你所述？）對」，我有拿5 張100 元的現金給「
    紅毛」，我有拿到1 包0.2 、0.3 公克的安非他命，「（你
    需要毒品的時候就是找『紅毛』嗎？）之前是」，我快要到
    被告家之前會再打1 通電話，到了就是直接按門鈴，「（請
    問你是否確定99年2 月28日這天有向被告買毒品？）因為那
    天剛好是我們公司預支薪水的日子」，我不太確定是不是都
    有打2 通電話，反正我要過去的時候會打1 通，快到的時候
    1 通不一定，有時候有，有時候沒有，我在99年2 月28日之
    前有欠被告錢、「（是因為什麼原因欠被告錢？）就是先跟
    他借」「（你是跟公司借支所以才過去的，代表你是下班之
    後才過去的，還是上班時間溜班過去的？）應該算上班時間
    」，我那時候時間不一定，「（你2 月28日，你借支那天上
    班時間是幾點到幾點？）7 點，因為我那時候我不知道我有
    沒有下臺中，所以我不敢確定時間」，「（你是從臺中趕回
    來？）對，因為我是跑中部的車子，所以我們的車子都會下
    臺中，所以我不記得那天我有沒有去，所以我不知道我下班
    的時間」，「（你不記得你有沒有下去臺中？）對，因為那
    麼久了」，「（你剛才說是上班時間溜出來的，意思是說你
    專程從臺中到被告那邊？）沒有，那天我在大園」，「（是
    剛好回來嗎？）那時候還沒有下去臺中，我們晚上才會下臺
    中，所以下班時間我不敢確定」，「（所以你上班時間是幾
    點到幾點？）就是8 點到晚上8 點」，（本院卷第98頁背面
    至第102 頁背面）等語，核其所證其前已向被告購毒10餘次
    ，平日係以所有門號000000 0000 號撥打被告持用電話，於
    99年2 月28日因向公司借支，於上班時間持開頭0982之行動
    電話撥打被告持用之00000000 00 號行動電話聯絡後，前往
    被告承租套房購毒之情形，甚為一貫。查於99年2 月28日被
    告所有上揭門號0000000000號，雖無與開頭0982 之 行動電
    話門號通話乙事，此有雙向通聯記錄在卷可證（偵查卷第
    173 頁至第178 頁），然經本院質之，證人稱：「（你剛剛
    說2 月28日這天你是用公司0982的門號打，是公司發給你們
    用的電話嗎？）對」，「（號碼是否記得？）不記得」（本
    院卷第102 頁），「（你確定你是用0982的電話嗎？）應該
    是」，「（還是你根本沒有打電話，就直接去他家？）那時
    候我記得我在公司門口打電話」，「（【提示偵查卷172 頁
    以下被告通聯紀錄】從2 月28日的凌晨1 點32分開始到28日
    當天晚上的11點58分時為止，跟被告門號有互通訊息的門號
    有沒有你所謂0982的門號？）這要問公司才知道，因為這已
    經很久的電話，我都沒有在記電話號碼」，「（那為何你印
    象是0982開頭的電話？）因為我是知道是亞太而已」，「（
    你確定你有打電話跟他聯絡？）是」，「（但是否是0982你
    現在不敢確定了？）不敢確定」等語（本院卷第103 頁），
    仍肯定於99年2 月28日確有持用行動電話與被告連絡一事，
    證諸被告亦稱是日證人有撥打行動電話與其聯絡（審訴卷第
    24頁），核與證人所述相符，足以佐認證人所證前情並非子
    虛。又是次購毒金額，證人於警詢及偵查時均稱係500 元（
    偵查卷第135 頁、第139 頁）；於本院審理時則稱係2,000
    元（本院卷第99頁背面），稍有出入，然考以證人於警詢及
    偵查時所證之際距離購毒之際最近，理應對於購毒經過及相
    關細節之記憶最為明晰，認此節出入不過係因本案審理期日
    距事發之際已過年餘，引致證人記憶稍有模糊使然，當仍應
    以證人於警詢及偵查時所證最為可取，況證人經提示筆錄後
    亦復回憶當日購毒金額係500 元（本院卷第100 頁）；被告
    於本院審理時亦自承於99年2 月28日林奇德係交付其500 元
    （本卷第108 頁背面），核與證人所證亦相符，足堪認定。
    此外，證人並於本院審理時明確證稱：「（對於被告所述有
    何意見？）他說的是謊話，並不是像他講的那樣，因為ＧＰ
    Ｓ已經壞掉，我怎麼可能去買1 個壞的機器」，「（可是壞
    掉是你自己在說的，他說是好的，只是舊的而已？）是壞的
    好不好，不然可以去問，我還拿去那邊修，而且付了運費
    200 元。環南路、中豐路的轉角不知道是全國電子還是燦坤
    」，「（所以代表你確實有買下來？）我沒有買，他是叫我
    先拿去修，看能不能用」，「（修不好，結果呢？）結果就
    還他了」，「（那你付的這200 元修理費呢？）就自己吃下
    來，不然怎麼辦」，「（請問你欠的這2,000 元是跟他買幾
    次安非他命所欠下來的？）大概2 、3 次吧」，「（那他都
    願意讓你賒欠？）對」，「（既然他都願意讓你賒欠，為何
    2 月28日你刻意的先跟公司借支500 元之後，然後再拿500
    元去跟他買？）因為他說已經欠的太多，每次說什麼時候要
    還都沒有，所以這次去跟他拿一定要現金」，「（你既然跟
    公司預支薪水為何不預支2,500 元？）因為我們公司老闆娘
    很摳，我也是跟小姐先借，那天是預支日」，「（那既然有
    預支日，表示公司可以讓你們借錢，不是公司的制度嗎？為
    什麼不預支2500元？）因為我預支的薪水還沒有下來，30日
    才會下來，我們是28日預支，可是要等臺中公司發下來才會
    有錢，所以我跟公司的小姐先借的，我知道那天是我們的預
    支日」等語（本院卷第104 頁背面至第105 頁背面），證稱
    其非因向被告購買衛星導航機積欠被告債務，所欠被告債務
    2,000 元純因歷次向被告購毒陸續積欠，以致是次向被告購
    毒前，被告言明須其給付現金，其向公司借支後以現金500
    元向被告購毒乙節，合情合理，考以被告於本院審理時自稱
    ：我跟林奇德2 個沒有什麼交情，「（純粹是交易？）之前
    有在一起用，人家介紹認識就這樣」，「（會碰面往來純粹
    就是因安非他命？）是」（本院卷第104 頁）；於本院行準
    備程序時亦承：我跟林奇德是朋友介紹認識，普通交情而已
    （本院卷第24頁背面）等語，顯然被告與林奇德關係純奠基
    於毒品之聯絡、往來，並無何等故舊恩怨嫌隙可言，當難認
    證人有反於真實甘冒偽證罪責而勢將入監服刑及來日恐遭報
    復之風險，憑空捏造不利於被告證詞之必要，再查被告稱與
    林奇德間之聯絡、往來關係，亦與證人林奇德警詢及本院審
    理時證稱其所欠被告金錢純因購毒一節（偵查卷第139 頁，
    本院卷第104 頁），完全相符。再者，並有桃園縣政府警察
    局蘆竹分局搜索扣押筆錄、扣押物品目錄表、扣押物品照片
    等件在卷可稽，及扣案綠色、紅色、粉紅色之削尖吸管各1
    支、小型分裝夾鏈袋小袋63個及搭配門號0000000000號白色
    三星行動電話1 支（含SIM 卡1 枚）可證。是以前開補強證
    據已足資擔保被告偵查時所為之任意性自白具有相當程度之
    真實性，而得確信被告前述自白之犯罪事實確屬真實。被告
    所辯前情無非犯後卸責之詞，並非可取，再者，此由被告所
    辯若為實在，則為無端受刑事訴追及處罰，又為免受冤獄，
    被告早應於偵查時當應就林奇德交付之500 元，係因為清償
    債務一節予以申辯，非應遲至本院行準備程序時始行提出，
    更不應於偵查時為認罪之表示，考以被告早於85年間，即因
    違反麻醉藥品管理案件，經本院以85年度訴字第439 號判決
    定應執行之刑有期徒刑5 年8 月確定，並於93年9 月9 日縮
    刑期滿執行完畢，此有臺灣高等法院被告前案紀錄表在卷可
    稽，由是彰顯被告對於刑事訴追、審判及執行程序知之甚詳
    ，端無於偵查時反於真實而隱匿所知之利己抗辯事實之理，
    若非被告所辯前情係出於事後虛編杜撰，亦已思無他故。末
    查被告選任辯護人援以毒品危害防制條例第17條1 項為被告
    利益為辯，查被告固有於警詢及偵查時稱其毒品來源係綽號
    「小高」之高繹勝（偵查卷第8 頁、第51頁），然查高繹勝
    於99年間，因違反毒品危害防制條例案件，僅經起訴涉犯施
    用第一、二級毒品罪，經本院於99年9 月24日以99年度審訴
    字第1554號判決定應執行之刑有期徒刑7 月，於99年12月16
    日易科罰金執行完畢，此有高繹勝之臺灣高等法院被告前案
    紀錄表在卷可稽（本院卷第30頁至第33頁），堪認被告之供
    述顯不足令偵查機關憑認高繹勝涉犯販賣或轉讓毒品等罪嫌
    另據以對之追訴，即無何等因被告供述而查獲高繹勝之情，
    是被告並無毒品危害防制條例第17條第1 項減輕其刑事由，
    亦足認定。綜上所述，被告販賣第二級毒品甲基安非他命犯
    行，洵堪認定，應依法論科。
三、核被告所為，係犯毒品危害防制條例第4 條第2 項販賣第二
    級毒品罪。被告前有如事實欄所載之犯罪科刑執行情形，有
    臺灣高等法院被告前案紀錄表在卷可稽，被告於有期徒刑執
    行完畢後，5 年以內故意再犯本件有期徒刑以上之罪，為累
    犯，依刑法第47條第1 項及第65條第1 項規定，祇就法定刑
    有期徒刑及罰金部分加重其刑，無期徒刑則不得加重。爰審
    酌被告雖距毒品市場消費大眾已甚接近，於毒品販賣網路居
    於下游地位，本案販賣毒品亦非屬大量，然查其前因違反麻
    醉藥品管理條例暨毒品危害防制條例案件，已經判決科刑確
    定情形，已如前述，其經執行完畢後，竟不思悔改，再犯罪
    質相同之罪，顯然歷刑事司法程序未改過向善，若未經查獲
    恐將循既有網路流毒無窮，被告固於偵查時坦承犯行，然於
    本院審理時復翻口否認並以前情矯飾，態度尚難謂佳，再考
    其犯行動機、目的、手段、生活狀況、智識程度等一切情狀
    ，量處如主文所示之刑，希其獲得警惕。末扣案搭配門號
    0000000000號白色三星行動電話1 支（含SIM 卡1 枚），為
    被告與林奇德聯絡毒品販賣事宜所用之物，已如前述；扣案
    外觀綠色、紅色、粉紅色削尖吸管各1 支及小型分裝夾鏈袋
    部分，據被告供稱：準備用來分裝的袋子是小的，我有留下
    來；綠色、紅色、粉紅色也是用來分裝安非他命的，我2 月
    28日使用的就只有綠色的那支等語（本院卷第110 面至第11
    1 頁背面），顯然綠色削尖吸管1 支為被告持之分裝第二級
    毒品甲基安非他命之物，係供犯罪所用，餘則係被告預備供
    犯罪所用之物，復前揭扣案物均為被告所有，此據被告供承
    在卷，當應分別依毒品危害防制條例第19條第1 項及刑法第
    38條第1 項第2 款規定，宣告沒收，並搭配門號0000000000
    號白色三星行動電話1 支（含SIM 卡1 枚）及綠色削尖吸管
    1 支既已扣案，尚無不能沒收之虞，爰不贅為如全部或一部
    不能沒收時，追徵其價額之諭知。未扣案被告犯販賣第二級
    毒品罪所得500 元，為被告基於買賣關係自林奇德受讓取得
    所有，係因犯罪所得之物，亦應依毒品危害防制條例第19條
    第1 項規定，宣告沒收，如全部或一部不能沒收時，以其財
    產抵償。另扣案之甲基安非他命3 包、葡萄糖粉1 包、削尖
    吸管2 支、電子磅秤2 臺、海洛因殘渣袋35個、分裝杓1 支
    、大型分裝夾鏈袋18個，據被告供稱：扣到的安非他命是當
    天拿到，是我自己要吸的，還有人家跟我合購的；另外2 支
    削尖吸管是我用海洛因要用的；電子秤1 臺新的、1 臺舊的
    ，大臺是朋友拿來叫我幫他修的，我只有1 臺，而且也是3
    月份才有的，電子秤與本案無關；分裝勺也是後面才有的；
    大型分裝夾鏈袋是用來磨葡萄糖的等語（本院卷第109 頁背
    面至第112 頁），是上開扣案物與被告犯罪尚無關涉，再考
    葡萄糖粉雖係在攙入毒品內用以稀釋，此為本院辦理違反毒
    品危害防制條例案件職務上所已知之事，然遍查卷內並無其
    他證據足以證明該扣案之葡萄糖粉有經被告攙入第二級毒品
    並將之販賣林奇德，是此部分應與被告犯罪無關，爰均不依
    檢察官所請予以沒收宣告。又被告販賣林奇德之第二級毒品
    及實際用以盛裝之小型分裝夾鏈袋，前者衡情應已為林奇德
    施用殆盡，後者經被告連同第二級毒品販賣交付已為林奇德
    所有之物，是依法均不得予以宣告沒收，附此敘明。
據上論斷，應依刑事訴訟法第299 條第1 項前段，毒品危害防制
條例第4 條第2 項、第19條第1 項，刑法第11條前段、第47條第
1項 、第38條第1 項第2 款，判決如主文。
本案經檢察官馮美珊到庭執行職務。
中    華    民    國   100    年    9     月    8     日
                  刑事第十一庭  審判長法  官   蔡榮澤
                                      法  官   林蕙芳
                                      法  官   吳宗航
以上正本證明與原本無異。
如不服本判決應於收受判決後10日內向本院提出上訴書狀，並應
敘述具體理由。其未敘述上訴理由者，應於上訴期間屆滿後20日
內向本院補提理由書( 均須按他造當事人之人數附繕本) 「切勿
逕送上級法院」。
                                      書記官   劉乙錡
中    華    民    國   100    年    9     月    9     日